【裁判字號】    89,訴,1695
【裁判日期】    900627
【裁判案由】    違反野生動物保育法
【裁判全文】
臺灣桃園地方法院刑事判決                        八十九年度訴字第一六九五號
    公  訴  人  臺灣桃園地方法院檢察署檢察官
    被      告  沈  蓉即甲○.
右列被告因違反野生動物保育法案件，經檢察官提起公訴（八十九年度偵字第一六四
三五號），本院判決如左：
    主  文
沈蓉違反保育類野生動物之產製品，非經中央主管機關之同意，不得輸入之規定，未
經中央主管機關同意，輸入保育類野生動物之產製品，處有期徒刑柒月，緩刑貳年。
    事  實
一、沈蓉（即甲○○○○  ＪＵＮＧ  ＳＵＮ）明知象牙產製品係經中央主管機關行
    政院農業委員會所公告，屬野生動物保育法第四條第一項第一款所規定之保育類
    野生動物大象之產製品，未經該會同意，不得任意輸入，竟仍未經許可，於民國
    八十九年七月三十日，私自將其大陸親友所贈，以保育類野生動物大象象牙製造
    之產製品象牙雕刻品二件，藏置於所攜行李箱內，自澳門搭乘澳門航空ＮＸ—六
    ０八號班機入境返台，而非法輸入上開產製品。旋於台灣省桃園縣中正國際機場
    入境旅客通關檢查時，因上開象牙產製品未依法向機場海關申報，而為海關稽查
    人員查獲，當場並扣得上開象牙產製品二件。
二、案經財政部台北關稅局移送台灣桃園地方法院檢察署檢察官偵查起訴。
    理  由
一、訊據被告沈蓉除辯稱：不知道將象牙產製品帶回台灣違法等語外，就其餘事實均
    坦承不諱。經查，被告於右揭時地未經申報，將象牙產製品私帶入境之事實，迭
    據其於警訊及本院審理時自承無誤，而扣案產製品經送法務部調查局鑑驗結果，
    認均係以保育類野生動物大象象牙製成之產製品，亦有該局出具之檢驗通知書一
    份附卷可稽。被告辯稱：不知道犯法等語，縱然屬實，亦不能據此解免其責，此
    觀刑法第十六條前段規定自明。此外並有入境旅客申報單、台北關稅局扣押貨物
    、運輸工具收據各一張附卷、前開產製品二件扣案可資佐證。本件事證明確，被
    告犯行已可認定。
二、查大象業於七十九年八月三十一日、八十四年十二月二十三日，分經行政院農業
    委員會以七十九農林字第九０三０三七三Ａ號、八四農林字第四０三０八一七Ａ
    號函公告為野生動物保育法第三條所規範瀕臨絕種之保育類野生動物；依同法第
    二十四條第一項規定，其產製品未經主管機關同意，不得輸入。核被告沈蓉違反
    上開規定，未經主管機關同意，擅自輸入上開保育類野生動物產製品之所為，係
    犯同法第四十條第一項第一款之罪。爰審酌被告犯罪之動機、目的、手段、所生
    危害及其犯罪後坦承犯行，態度尚稱良好等一切情狀，量處如主文所示之刑，以
    示懲儆。末查，被告並無犯罪前科，有臺灣桃園地方法院檢察署刑案資料查註紀
    錄表足稽，其一時失慮，致罹本件犯行，經此刑之宣告後，應知所警惕，信無再
    犯之虞，本院因認其刑以暫不執行為當，併予宣告緩刑二年，以啟自新。扣案產
    製品業經財政部台北關稅局沒入，有電話紀錄一份在卷可考，爰不另諭知沒收。
據上論斷，應依刑事訴訟法第二百九十九條第一項前段，野生動物保育法第四十條第
一項第一款，刑法第十一條前段、第七十四條第一款，判決如主文。
本案經檢察官陳美華到庭執行職務。
中        華        民        國    九十    年    六    月    二十七    日
                                    臺灣桃園地方法院刑事第五庭
                                        法  官   陳彥宏
右正本證明與原本無異
如不服本判決書應於送達後十日內向本院提出上訴狀
                                      書記官    翁其良
中      華      民      國      九十        年    六    月    二十七    日
論罪法條：野生動物保育法第四十條第一項第一款
野生動物保育法第四十條
有下列情形之一，處六月以上五年以下有期徒刑，得併科新臺幣三十萬元以上一百五
十萬元以下罰金：
一  違反第二十四條第一項規定，未經中央主管機關同意，輸入或輸出保育類野生動
    物之活體或其產製品者。
二  違反第三十五條第一項規定，未經主管機關同意，買賣或意圖販賣而陳列、展示
    保育類野生動物或瀕臨絕種及珍貴稀有野生動物產製品者。
以犯前項之罪為常業者，處一年以上七年以下有期徒刑，得併科新臺幣五十萬元以上
二百五十萬元以下罰金。


司法院資訊處製作；財團法人民間司法改革基金會備份。
